臺灣板橋地方法院刑事判決　　　　　　　95年度易字第1108號
公　訴　人　臺灣板橋地方法院檢察署檢察官
被　　　告　甲○○
　　　　　　　　　　　之6
上列被告因竊盜案件，經檢察官聲請簡易判決處刑（95年度速偵
字第494 號），本院認不宜以簡易判決處刑，改依通常程序審理
，再依簡式審判程序，判決如下：
    主  文
甲○○踰越安全設備竊盜，累犯，處有期徒刑玖月。
    事  實
一、甲○○於民國90年間，因傷害案件，經臺灣臺北地方法院以
    90年度訴字第467 號判決判處有期徒刑10月，經臺灣高等法
    院法院以91年度上訴字第1560號判決駁回上訴確定；復因違
    反毒品危害防制條例案件，經臺灣臺北地方法院以90年度易
    字第562 號判決分別判處有期徒刑10月、4 月確定；上開數
    罪刑，經臺灣高等法院以92年度聲字第178 號裁定定應執行
    有期徒刑1 年9 月確定，送監執行於92年12月31日縮刑期滿
    執行完畢。詎其猶不知悔改，復意圖為自己不法之所有，基
    於踰越安全設備而竊盜之犯意，於95年4 月5 日15時30分許
    ，行經臺北縣三重市○○路116 巷7 之3 號之公寓，見該公
    寓4 樓住宅之陽臺窗戶未上鎖，遂攀爬而踰越具有防盜功能
    屬安全設備之陽臺欄杆及窗戶進入該址4 樓范瑞香之住處（
    侵入住宅未據告訴），竊取范瑞香所有之現金新臺幣（下同
    ）152 元、鑽戒1 枚、手錶2 只、護照2 本、女用背包1 只
    、面膜1 盒及天珠2 串，得手後欲逃離現場之際，因附近鄰
    居發現甲○○入屋竊盜之行為，隨即通知范瑞香報警，旋於
    同日15時50分許，為警在臺北縣三重市○○路122 號5 樓加
    蓋處查獲甲○○，並扣得其前開甫竊得之物（均已發還范瑞
    香）。
二、案經范瑞香訴請臺北縣政府警察局三重分局報請臺灣板橋地
    方法院檢察署檢察官偵查後聲請聲請簡易判決處刑，本院認
    不宜以簡易判決處刑，改依通常程序審理。
    理  由
一、本案被告甲○○所犯為刑法第321 條第1 項第2 款之踰越安
    全設備竊盜罪，且構成累犯（詳後述），不符簡易判決處刑
    之要件，經本院改依通常程序審理後，因本案為死刑、無期
    徒刑、最輕本刑為3 年以上有期徒刑，或高等法院管轄第一
    審案件以外之案件，而被告於準備程序中就被訴事實為有罪
    之陳述，經本院告知簡式審判程序之旨，並聽取公訴人、被
    告之意見後，經合議庭裁定由受命法官獨任進行簡式審判程
    序，合先敘明。
二、上揭犯罪事實，業據被告於警詢、偵查及本院審理時坦承不
    諱，核與證人即告訴人范瑞香於警詢時指訴之情節相符，且
    有贓物認領保管單1 紙、現場照片12張附卷可稽，足認被告
    自白與事實相符。本案事證明確，被告犯行堪以認定，應依
    法論科。
三、按刑法第321 條第1 項第2 款所謂安全設備，係指依社會通
    常觀念足認為防盜之設備而言（最高法院55年臺上字第547
    號判例要旨參照）。查告訴人前開住處之陽臺欄樓及窗戶係
    因防盜而設，具有防盜之功能，足認係安全設備。是核被告
    攀爬踰越屬安全設備之陽臺欄杆及窗戶而竊盜他人財物之行
    為，係犯刑法第321 條第1 項第2 款之踰越安全設備竊盜罪
    。又被告係以踰越窗戶之安全設備而竊盜之情，業據被告供
    明在卷，檢察官疏未斟酌被告踰越安全設備之行為，認被告
    係犯刑法第320 條第1 項之普通竊盜罪，尚有未合，惟其基
    本社會事實同一，復經本院當庭告知被告變更後之罪名（見
    本院96年1 月11日審判筆錄第1 頁），爰依法變更起訴法條
    為刑法第321 條第1 項第2 款之踰越安全設備竊盜罪。按刑
    法第2 條第1 項之規定，係規範行為後「法律變更」所生新
    舊法適用之準據法，故被告行為後刑法條文之修正，對於被
    告並無有利或不利之情形者（例如新舊法處罰輕重相同，犯
    罪構成要件亦無寬嚴之別等），即無適用修正後刑法第2 條
    第1 項之規定比較新舊法適用之問題。查94年2 月2 日修正
    公布，而於95年7 月1 日生效實施之新刑法第47條雖將舊刑
    法修正限制為受徒刑之執行完畢，或一部之執行而赦免後，
    5 年以內「故意」再犯有期徒刑以上之罪，始成立累犯。但
    上述新舊法之規定，對於「故意」再犯罪部分，亦無所謂「
    有利或不利」之情形。依上說明，應無適用修正後刑法第2
    條第1 項之規定比較新舊法適用之問題（最高法院95年度臺
    上字第5589號判決要旨可參）。查被告有如事實欄前段所示
    之犯罪科刑及執行情形，有臺灣高等法院被告前案紀錄表在
    卷可稽，其於上開有期徒刑執行完畢後5 年內，故意再犯本
    案有期徒刑以上之罪，無論依修正前、後之規定，均構成累
    犯，揆諸前述，即無比較新舊法之問題，應逕依裁判時刑法
    第47條第1 項之規定，加重其刑。爰審酌被告不思正當工作
    以獲取財物，妄想以竊盜手段不勞而獲，其觀念偏差，有待
    矯治，兼衡及其智識、品行及犯後坦承犯行之態度等一切情
    狀，量處如主文所示之刑，以示懲儆（依最高法院95年度第
    8 次刑事庭會議決議六、(一)之意旨，新刑法第57條之規定，
    為法院就刑之裁量審認標準見解之明文化，非屬法律之變更
    ，無新舊法比較適用之問題）。
據上論斷，應依刑事訴訟法第452 條、第273 條之1 第1 項、第
299 條第1 項前段、第300 條，刑法第321 條第1 項第2 款、第
47條第1 項，判決如主文。
本案經檢察官郭季青到庭執行職務。
中　　華　　民　　國　　96　　年　　1 　　月　　25　　日
                  刑事第十九庭  法　官  鄧雅心
以上正本證明與原本無異。
如不服本判決應於送達後10日內向本院提出上訴狀。
                                書記官　王小芬
中　　華　　民　　國　　96　　年　　1 　　月　　25　　日
附錄本案論罪科刑法條
中華民國刑法第三百二十一條
犯竊盜罪而有左列情形之一者，處六月以上、五年以下有期徒刑：
一  於夜間侵入住宅或有人居住之建築物、船艦或隱匿其內而犯
    之者。
二  毀越門扇、牆垣或其他安全設備而犯之者。
三  攜帶兇器而犯之者。
四  結夥三人以上而犯之者。
五  乘火災、水災或其他災害之際而犯之者。
六  在車站或埠頭而犯之者。
前項之未遂犯罰之。
